臺灣臺北地方法院刑事判決　　　　　　 93年度交易字第421號
公　訴　人　臺灣臺北地方法院檢察署檢察官
被　　　告　甲○○
上列被告因業務過失傷害案件，經檢察官提起公訴（93年度偵字
第5953號），被告於本院準備程序進行中就被訴事實為有罪之陳
述，經本院合議庭裁定改由受命法官獨任以簡式審判程序審理，
判決如下：
    主  文
甲○○從事業務之人，因業務上之過失傷害人，處有期徒刑月
，如易科罰金，以佰元折算壹日。
    事  實
一、甲○○平日為營業小客車駕駛人，係以從事駕駛營業小客車
    為業務之人。甲○○於民國92年8 月29日上午9 時55分許，
    駕駛車牌號碼435-LK號營業小客車，搭載乘客陳添發沿臺北
    市中山區○○○路第2 車道由東往西方向行駛，行經臺北市
    中山區○○○路、松江路時，因該路口交通號誌為紅燈而暫
    停該處，其本應注意車前狀況並隨時採取必要之安全措施，
    且應注意汽車行近行人穿越道前，應減速慢行，遇有行人穿
    越時，無論有無交通警察指揮或號誌指示，均應暫停讓行人
    先行通過，而當時天候晴、日間自然光線、路面狀態乾燥、
    無缺陷、無障礙物、視距良好，並無不能注意之情事，竟疏
    未注意，於該路口交通號誌轉換為綠燈時，未留意該處行人
    穿越道前有行人穿越即貿然起步行駛，適逢乙○○○未依交
    通號誌指示而自該路口行人穿越道上由北往南方向步行穿越
    該處，而不慎以該車之右前葉子板、右後視鏡擦撞乙○○○
    ，乙○○○因而倒地並受有左側股骨頸骨骨折之傷害。甲○
    ○在肇事後，於未被有偵查犯罪職權之機關或公務員發覺前
    ，即向據報到場處理之臺北市政府警察局中山分局交通分隊
    警員坦承為肇事者而自首接受裁判。
二、案經乙○○○訴由臺北市政府警察局中山分局報請臺灣臺北
    地方法院檢察署檢察官偵查起訴後，因甲○○於本院準備程
    序進行中為有罪之陳述，經本院合議庭裁定改由受命法官獨
    任以簡式審判程序審理。
    理  由
一、上開事實，業據被告甲○○於本院審理中坦承不諱，核與告
    訴人乙○○○及告訴人代理人鄧秀華指訴情節大致相符，復
    經證人陳添發結證在卷，又有臺北市政府警察局交通警察大
    隊交通事故分析研判表、臺北市政府警察局中山分局道路交
    通事故現場圖、臺北市政府警察局中山分局交通分隊道路交
    通事故補充資料表、臺北市政府警察局中山分局交通分隊交
    通事故談話紀錄表、臺北市政府警察局中山分局道路交通事
    故調查報告表 (一)、 (二)、肇事車輛及現場照片列印資料
    4 幀、臺北市政府警察局交通警察大隊交通事故肇事原因初
    步分析研判表暨行政院國軍退除役官兵輔導委員會臺北榮民
    總醫院住院診斷證明書等件附卷可稽，是被告自白顯與事實
    相符。按「汽車行駛時，駕駛人應注意車前狀況及兩車併行
    之間隔，並隨時採取必要之安全措施。」、「汽車行近行人
    穿越道前，應減速慢行，遇有行人穿越時，無論有無交通警
    察指揮或號誌指示，均應暫停讓行人先行通過。」，此分別
    為道路交通安全規則第94條第3 項、第103 條所明定，被告
    駕車自應注意上述規定，而本案事發當時天候晴、日間自然
    光線、路面狀態乾燥、無缺陷、無障礙物、視距良好等情況
    ，有前開臺北市政府警察局中山分局道路交通事故調查報告
    表 (一)及 現場照片列印資料等在卷可按，被告既無不能注
    意之情事，竟疏未注意，於該路口交通號誌轉換為綠燈時，
    未留意該處行人穿越道前有行人穿越即貿然起步行駛而肇事
    ，致告訴人受有上開如事實欄所載之傷害，被告對於本案事
    故之發生，自有過失，且其過失行為與告訴人所受傷害結果
    間顯具有相當因果關係。又告訴人雖因未依交通號誌指示即
    自該路口行人穿越道上穿越馬路而與有過失，然仍不能因告
    訴人之過失，而解免被告之罪責，附此敘明。綜上，本案事
    證明確，被告犯行堪以認定，應予依法論科。
二、被告為營業小客車駕駛人，係以駕駛營業小客車為業務之人
    ，其因業務上之過失致告訴人受有上開傷害，核其所為係犯
    刑法第284 條第2 項前段之業務過失傷害罪。再被告為汽車
    駕駛人，駕車行經行人穿越道不依規定讓行人優先通行，因
    而致告訴人受傷，依法既應負業務過失傷害之刑事責任，業
    如前述，自應依道路交通管理處罰條例第86條第1 項之規定
    ，加重其刑。又被告在肇事後，於犯罪未被任何有偵查犯罪
    職權之機關或公務員發覺前，不逃避接受裁判，且於警員據
    報前往現場處理時在場，並當場承認為肇事人，有臺北市政
    府警察局中山分局交通分隊所製作之交通事故肇事人自首情
    形紀錄表在卷足憑，對於未發覺之罪自首而接受裁判，應依
    刑法第62條前段之規定減輕其刑，並依法先加後減。被告前
    於警詢、偵訊中雖以係告訴人撞其所駕駛之車輛而否認有本
    案業務過失傷害犯行，然係屬訴訟上防禦權之行使，不影響
    承認自己駕駛肇事車輛而發生車禍之自首效力，附此敘明。
    爰審酌被告之素行尚稱良好、被告及告訴人對事故之發生均
    有過失、告訴人所受傷害之程度、被告之生活狀況、智識程
    度、雙方因對和解金額認知有落差而無法達成和解暨犯罪後
    之態度等一切情狀，量處如主文所示之刑，並諭知易科罰金
    之折算標準，以示懲儆。
據上論斷，應依刑事訴訟法第273 條之1 第1 項、第299 條第1
項前段，刑法第284 條第2 項前段、第62條前段、第41條第1 項
前段，道路交通管理處罰條例第86條第1 項，罰金罰鍰提高標準
條例第1 條前段、第2 條，判決如主文。
本案經檢察官李建論到庭執行職務
中　　華　　民　　國　　94　　年　　1 　　月　　14　　日
　　　　　　　　　交通法庭  法　官　黃紹紘
如不服本判決，應於判決送達後10日內向本院提出上訴狀（應抄
附繕本）。告訴人或被害人如對於本判決不服者，應具備理由請
求檢察官上訴，其上訴期間之計算係以檢察官收受判決正本之日
期為準。
以上正本證明與原本無異。
                            書記官  劉新怡
中　　華　　民　　國　　94　　年　　1 　　月　　14　　日
附錄本案論罪科刑所犯法條全文：
中華民國刑法第284條
因過失傷害人者，處6 月以下有期徒刑、拘役或5 百元以下罰金
，致重傷者，處1 年以下有期徒刑、拘役或5 百元以下罰金。
從事業務之人，因業務上之過失傷害人者，處1 年以下有期徒刑
、拘役或1 千元以下罰金，致重傷者，處3 年以下有期徒刑、拘
役或2 千元以下罰金。
